【裁判字號】    97,訴,397
【裁判日期】    970606
【裁判案由】    違反毒品危害防制條例
【裁判全文】
臺灣雲林地方法院刑事判決               97年度訴字第397號
公  訴  人  臺灣雲林地方法院檢察署檢察官
被      告  乙○○
上列被告因違反毒品危害防制條例案件，經檢察官提起公訴（97
年度毒偵字第246 號），被告於準備程序中就被訴事實為有罪之
陳述，經告知簡式審判程序意旨，並聽取當事人之意見後，本院
合議庭裁定改由受命法官獨任以簡式審判程序審理，判決如下：
    主  文
乙○○施用第一級毒品，處有期徒刑陸月，扣案之注射針筒貳支
均沒收；又施用第二級毒品，處有期徒刑參月，扣案之甲基安非
他命伍包（合計淨重零點柒貳參捌公克，驗餘淨重零點陸玖零肆
公克，含包裝袋伍個）沒收銷燬之，扣案之吸食器壹組及夾鍊袋
壹包（共拾壹個）均沒收。應執行有期徒刑捌月，扣案之甲基安
非他命伍包（合計淨重零點柒貳參捌公克，驗餘淨重零點陸玖零
肆公克，含包裝袋伍個）沒收銷燬之，扣案之注射針筒貳支、吸
食器壹組及夾鍊袋壹包（共拾壹個）均沒收。
    犯罪事實及理由
壹、程序事項：
    本件經被告乙○○於準備程序期日為有罪之陳述，經受命法
    官告知簡式審判程序之旨，並聽取當事人之意見後，本院認
    無不得或不宜改依簡式審判程序進行之處，爰依刑事訴訟法
    第273 條之1 第1 項，裁定由受命法官獨任進行簡式審判程
    序，則依據刑事訴訟法第273 條之2 、同法第159 條第2 項
    之規定，不適用傳聞法則有關限制證據能力之相關規定；並
    得依同法第310 條之2 之準用同法第454 條之規定製作略式
    判決書，依法僅需記載犯罪事實、證據名稱及應適用之法條
    ，並得以簡略方式為之，合先敘明。
貳、實體事項：
一、構成犯罪事實：
    乙○○前因施用毒品案件，經觀察、勒戒後，認無繼續施用
    毒品之傾向，由臺灣雲林地方法院檢察署檢察官於民國96年
    5 月18日，以96年度毒偵字第485 號為不起訴處分確定。詎
    仍不思悔改，於觀察、勒戒執行完畢釋放後5 年內又基於施
    用第二級毒品之犯意，於97年2 月15日上午8 時許，在其位
    於雲林縣臺西鄉○○村○○路130 號住處，以將毒品甲基安
    非他命置入玻璃吸食器內燒烤，吸食其煙氣之方式，施用第
    二級毒品甲基安非他命1 次。另於觀察、勒戒執行完畢釋放
    後5 年內又基於施用第一級毒品之犯意，於97年2 月15日下
    午3 時許，在上址住處，以將毒品海洛因摻水置入注射針筒
    ，再注射手臂血管之方式，施用第一級毒品海洛因1 次。嗣
    於97年2 月15日下午3 時許，為警持搜索票，在其上址住處
    搜索，扣得第二級毒品甲基安非他命5 包（合計淨重0.7238
    公克，驗餘淨重0.6904公克，含包裝袋5 個）、注射針筒2
    支、吸食器1 組及夾鍊袋1 包（共11個），經乙○○同意採
    集尿液送驗後，結果呈甲基安非他命及嗎啡陽性反應，始悉
    上情。
二、認定犯罪事實所憑之證據名稱：
    (一)雲林縣警察局臺西分局毒品犯罪嫌疑人尿液採驗作業管制
      紀錄及臺灣檢驗科技股份有限公司濫用藥物尿液檢驗報告
      各1 份。
    (二)憲兵司令部刑事鑑識中心97年3 月24日憲直刑鑑字第0970
      000399號鑑定書1 份。
    (三)刑案資料查註紀錄表、全國施用毒品案件紀錄表、矯正簡
      表及臺灣雲林地方法院檢察署檢察官96年度毒偵字第485
      號不起訴處分書各1 份。
    (四)第二級毒品甲基安非他命5 包（合計淨重0.7238公克，驗
      餘淨重0.6904公克，含包裝袋5 個）、注射針筒2 支、吸
      食器1 組及夾鍊袋1 包（共11個）扣案及扣案物品照片2
      張。
    (五)被告乙○○於警詢、偵查及本院審理時之自白，且與上開
      積極證據相符，應可採信。
    (六)綜上所述，本件事證明確，被告犯行應堪認定。
三、論罪科刑之理由：
    (一)查海洛因，係毒品危害防制條例第2 條第2 項第1 款所定
      之第一級毒品；甲基安非他命，係毒品危害防制條例第2
      條第2 項第2 款所定之第二級毒品。是核被告乙○○所為
      ，係犯毒品危害防制條例第10條第1 項之施用第一級毒品
      、同條例第10條第2 項之施用第二級毒品罪。被告施用第
      一級及第二級毒品前後持有第一級及第二級毒品之低度行
      為應分別為施用第一級及第二級毒品之高度行為所吸收，
      均不另論罪。被告所犯上開2 罪罪名互異，犯意各別，應
      分論併罰。
    (二)爰審酌被告素行尚稱良好，又經送觀察、勒戒後，獲不起
      訴處分確定，竟再犯本件之罪，顯無悔改之意，及其犯罪
      之目的單純、手段平和、所生危害非鉅、犯罪後坦承犯行
      態度尚可，並考量施用毒品者均有相當程度之成癮性及心
      理依賴性，其犯罪心態與一般刑事犯罪之本質並不相同等
      一切情狀，分別量處如主文所示之刑，並定其應執行之刑
      。
    (三)扣案之第二級毒品甲基安非他命5 包（合計淨重0.7238公
      克，驗餘淨重0.6904公克，含包裝袋5 個），應依毒品危
      害防制條例第18條第1 項前段規定，宣告沒收銷燬。扣案
      之注射針筒2 支、吸食器1 組及夾鍊袋1 包（共11個）均
      係供被告施用第一級、第二級毒品所用之物，且屬被告所
      有，業據被告供承在卷，應依刑法第38條第1 項第2 款規
      定，宣告沒收。
四、適用之法律：
    (一)刑事訴訟法第273 條之1 第1 項、第299 條第1 項前段、
      第310 條之2 、第454 條。
    (二)毒品危害防制條例第10條第1 項、第2 項、第23條第2 項
      、第18條第1 項前段。
    (三)刑法第11條前段、第51條第5 款、第38條第1 項第2 款。
本案經檢察官甲○○到庭執行職務。
中    華    民    國    97    年    6     月    6     日
                  刑事第二庭  法  官  廖淑華
以上正本證明與原本無異。
如不服本判決，應於判決收受後10日內，向本院提出上訴狀（須
附繕本）。
                              書記官  張菀純
中    華    民    國    97    年    6     月    6     日
附錄本案論罪科刑法條全文：
毒品危害防制條例第10條：
施用第一級毒品者，處6 月以上5 年以下有期徒刑。
施用第二級毒品者，處3 年以下有期徒刑。


司法院資訊處製作；財團法人民間司法改革基金會備份。
